# 应收账款中产品保证金是否计提坏账问题？

提问人：奥迪特 11 时间：2017-08-07 15:04:03
公司为制造企业，向客户销售产品签订销售协议时约定，按货款的10%作为产品质保金，该部分保证金挂在应收账款上，我们在对企业应收账款的坏账计提时考虑如下：对除保证金之外的货款按账龄提坏账，保证金不予计提坏账，保证期满未收回时全额计提坏账。
另外，根据企业的历史经验，企业未曾因产品质量问题发生退货事项，约定如有质量问题，客户直接从货款或保证金中扣除，因此我们对该部分保证金不予计提预计负债。请问，我们上述处理是否合理？

回答人：chenyiwei
1 、对这部分收款期限较长的质保金，其信用风险特征显著不同于其他应收款项，对其单独考虑计提坏帐准备是恰当的，但不建议“保证金不予计提坏账，保证期满未收回时全额计提坏账”的处理，而是建议将保证金作为一个单独的信用风险组合，单独确定其坏帐准备计提比例。事实上，由于保证金的收款期限长，在此期间受到债务人信用风险影响的可能性更大。 2 、严格来说，因债务人信用风险导致质保金到期无法收回，和因产品质量瑕疵问题被扣除质保金，这是两种不同性质的事项，因此应当分别确认预计负债和坏帐准备，两者不应对冲处理。